ACORDAO-COMPLETO-2460722

ACÓRDÃO DE RELAÇÃO

ACÓRDÃO DE RELAÇÃO 4176/2021 ATA 7/2021 - PRIMEIRA CÂMARA

Acórdão 4176/2021-TCU-Primeira Câmara
Considerando tratar-se de recurso de consideração opostos contra o Acórdão 2703/2019-TCU-Primeira Câmara, referente à tomada de contas especial instaurada pelo Fundação Nacional de Saúde contra Francisco Geremias de Medeiros, prefeito do Município de Lima Campos/MA de 2005 a 2012, e a empresa Classe Construções e Locações Eireli, tendo em vista a não comprovação da boa e regular aplicação dos recursos repassados por meio Termo de Compromisso TC/PAC 819/2008 (Siafi 651974) , cujo objeto era a execução de sistema de abastecimento de água nas localidades de Serrinha, Morada Nova e São José dos Mouras II.
Considerando que não se conhecerá de recurso interposto fora do prazo, nos termos do artigo 32, parágrafo único, da Lei 8.443/92, c/c o art. 285, § 2º, do Regimento Interno/TCU, salvo em razão de superveniência de fatos novos e dentro do período de cento e oitenta dias contado do término do prazo.
 Considerando que no caso em exame já transcorreu o prazo de cento e oitenta dias, não havendo, portanto, que se falar em exame de fatos novos a autorizar o conhecimento do recurso.
Considerando os pareceres da Secretaria de Recursos e do Ministério Público de Contas, no sentido do não conhecimento do recurso;
Os Ministros do Tribunal de Contas da União, quanto ao processo a seguir relacionado, ACORDAM, por unanimidade, com fundamento no art. 32, parágrafo único, c/c art. 285, § 2º, e art. 143, inciso IV, alínea "b" e § 3º, do Regimento Interno do TCU, em não conhecer do recurso de reconsideração interposto por Francisco Geremias de Medeiros, por restar intempestivo em período superior a 180 dias, e dar ciência ao recorrente.
1. Processo TC-Processo 006.418/2016-3 (TOMADA DE CONTAS ESPECIAL) 
	1.1. Responsáveis: Classe Construções e Locações Eireli (02.984.702/0001-82) ; Francisco Geremias de Medeiros (XXX.209.843-XX) ; Joao Mota Neto (XXX.212.783-XX) 
	1.2. Órgão/Entidade: Município de Lima Campos - MA
	1.3. Relator: Ministro Walton Alencar Rodrigues
	1.4. Representante do Ministério Público: Procurador Sergio Ricardo Costa Caribé
	1.5. Unidade Técnica: Secretaria de Controle Externo de Tomada de Contas Especial (SecexTCE) .
	1.6. Representação legal: Antônio Carlos Muniz Cantanhede (4812/OAB-MA) , representando Francisco Geremias de Medeiros; Nardo Assunção da Cunha (4613/OAB-MA) , representando Classe Construções e Locações Eireli. 
	1.7. Determinações/Recomendações/Orientações: não há.

Primeira Câmara

Município de Lima Campos - MA

Classe Construções e Locações Eireli (02.984.702/0001-82); Francisco Geremias de Medeiros (XXX.209.843-XX); Joao Mota Neto (XXX.212.783-XX)

ACORDAO-COMPLETO-2496583

Acórdão de Relação 11681/2021 - Primeira Câmara

Acórdão de Relação

ACORDAO-COMPLETO-2524585

Acórdão 807/2022 - Primeira Câmara

ACORDAO-COMPLETO-2515834

Acórdão de Relação 19004/2021 - Primeira Câmara

WALTON ALENCAR RODRIGUES

Antônio Carlos Muniz Cantanhede (4812/OAB-MA), representando Francisco Geremias de Medeiros; Nardo Assunção da Cunha (4613/OAB-MA), representando Classe Construções e Locações Eireli.

Procurador Sergio Ricardo Costa Caribé

TOMADA DE CONTAS ESPECIAL (TCE)

Secretaria de Controle Externo de Tomada de Contas Especial (SecexTCE).